臺灣高等法院刑事判決　　　　　　　　96年度上訴字第1768號
上　訴　人　臺灣新竹地方法院檢察署檢察官
被　　　告　己○○
上列上訴人，因被告偽造文書等案件，不服臺灣新竹地方法院94
年度訴字第46號，中華民國96年2 月15日第一審判決（起訴案號
：臺灣新竹地方法院檢察署91年度偵字第5638號），提起上訴，
本院判決如下：
    主  文
上訴駁回。
    理  由
一、公訴意旨略以：
(一)被告己○○受僱於華綵集團華輔有限公司，擔任信用卡業務
    員一職，為慶豐商業銀行股份有限公司（下稱慶豐銀行）、
    世華商業銀行股份有限公司（下稱世華銀行）推廣及代辦各
    該銀行信用卡業務，自民國91年5 月中旬起，在新竹市○○
    路「亞太」量販店門口擺設攤位推廣，馮是杰（經原審以91
    年度訴字第769號判處有期徒刑1年6 月，本院撤銷改判有期
    徒刑1 年確定）受僱美在時公司，同在該處擺設攤位，負責
    推廣及代辦荷商荷蘭銀行股份有限公司（下稱荷蘭銀行）信
    用卡。詎其二人竟與乙○○（經原審以91年訴字第769 號判
    處有期徒刑10月，本院另案審理而通緝中）及王志祥（另經
    台灣新竹地方法院檢察署檢察官為不起訴處分）等人，共同
    意圖為自己不法之所有，基於概括之犯意聯絡與行為分擔，
    推由被告己○○、馮是杰二人利用工作上之機會，就客戶個
    人信用條件良好，欲申請慶豐、世華及荷蘭等銀行信用卡者
    ，多影印1 份該客戶之國民身分證影本、上開銀行信用卡申
    請書、該客戶其他銀行信用卡資料等個人資料留供己用後，
    再與乙○○、王志祥等人分工合作，自同年5月間起至7月間
    止，在被告己○○位於新竹市○○路160巷1號3樓之5之住處
    ，或在馮是杰位於新竹市○○路105號4樓之租屋處，或於乙○○位於新竹市○○街99號2 樓租住處等地，以附表編號
    一至三、六至十五號所示：冒用戊○○、丙○○、丁○○、
    甲○○、庚○○等人之名義，由乙○○負責書寫女性客戶之
    信用卡申請書、男性部分則由馮是杰負責書寫，並分別於其
    上各偽造如附表所示「戊○○」署名3枚、「丙○○」署名4
    枚、「丁○○」署名2枚、「甲○○」之署名3枚及「庚○○
    」之署名1 枚，偽造私文書後，再持向附表編號一至三、六
    至十五號所示之世華銀行、慶豐銀行、國泰商業銀行（下稱
    國泰銀行）、富邦商業銀行（下稱富邦銀行）、匯豐商業銀
    行（下稱匯豐銀行）、遠東商業銀行（下稱遠東銀行）、台
    新商業銀行（下稱台新銀行）、中國信託商業銀行（下稱中
    國信託）及玉山商業銀行（下稱玉山銀行）等銀行大量辦理
    信用卡方法；或以附表編號四、五號所示：冒用丙○○名
    義，由乙○○打電話至丙○○原已取得信用卡之國泰與匯豐
    2 家發卡銀行，佯稱是丙○○本人，向承辦人員謊稱所持有
    之卡片有問題要請領新卡片，且欲變更聯絡地址及聯絡方式
    等個人資料後，使國泰與匯豐2 家銀行承辦人員均不疑有他
    ，待其等寄來信用卡後，再冒領附表編號四、五所示之丙○○信用卡2 張之方法，而取得各申請銀行所核發附表編號二
    、四至十五號所示之信用卡（附表編號一、三號所示部分，
    因銀行人員於徵信後自行決定不核卡，故未取得戊○○之信
    用卡）後，再由馮是杰、乙○○、王志祥等人，分別先在信
    用卡背面之持卡人簽名欄上偽造各該被冒名者之姓名，而偽
    造準私文書，以供不知情之店家核對身分後，再分持上開信
    用卡於附表編號二、四至十五號所示之時間，至新竹市之「
    大潤發」、「亞太」、「萬家福」及新竹縣之「家樂福」等
    （詳如附表編號二、四至十五號所示）等商店，各持分屬男
    、女客戶前開冒名申請取得之信用卡，購買大批菸酒及其他
    易於變賣之商品，並於櫃台持前開冒名申請取得之信用卡結
    帳，連續在不知情之店員所製作、詳如附表編號二、四至十
    號所示之簽帳單上偽造詳如附表編號二、四至十號所示之「
    戊○○」之署名24枚、「丙○○」之署名28枚、「丁○○」
    之署名28枚（均1式2枚），而偽造私文書後，再持以交付簽
    帳單予不知情之店員以作為支付價金之方法，共購得新台幣
    （下同）951712元之商品。
(二)劉曉眉（經原審以協商判決判處有期徒刑4月，緩刑2年確定
    ）係菸酒盤商，從事菸酒買賣業務，熟稔菸酒價格及利潤，
    其預見被告己○○等人所持有低於市價之菸酒係欲藉以換取
    現金而變賣之贓物，竟自91年某月起與被告己○○、馮是杰
    、乙○○、王志祥等人達成以市價九折之價格收購合意，並
    隨同至新竹市之「大潤發」、「亞太」、「萬家福」及新竹
    縣之「家樂福」，待馮是杰、乙○○、王志祥以上開附表編
    號二、四至十號所示信用卡消費購買七星廠牌香菸後，劉曉
    眉隨即以每條432 元價格向己○○、馮是杰、乙○○、王志
    祥收購市價437元之香煙，合計收受500條香菸，變賣所得現
    金再由被告己○○、馮是杰、乙○○、王志祥等人分配花用
    ，足以生損害於如附表編號一至十五號所示之戊○○、丙○○、丁○○、甲○○、庚○○等人、特約商店及發卡銀行。
    嗣於同年7月31日下午5 時30分許，經警在新竹市○○路○段
    「昌益加油站」前查獲乙○○，在其新竹市○○街99號2 樓
    之住處，起出丁○○遭冒名申請信用卡1 張（即與附表編號
    八所示之信用卡卡號相同，但為原磁卡故障、遠東銀行自行
    通知乙○○欲更換之新卡，其上尚未經簽名）及銀行所發之
    使用手冊1份，並循線於同日晚間9時30分許，在新竹市○○
    路「萊爾富超商」前查獲馮是杰，警方隨即通知相關銀行風
    險管理人員蔡政隆、邱嘉隆、林昱德、葉展皓、吳淯兆等人
    到場，復經乙○○指述，循線至新竹市○○區○○里○○鄰○○路640巷11號1樓住處查獲己○○，並通知劉曉眉到場說明
    後，始發現上情，合計附表所示發卡銀行遭受951712元損失
    ，並扣得附表八所示冒名聲請所得之信用卡1 張，因認被告
    涉犯刑法第216條、第210條行使偽造私文書罪及第216 條、
    第220條第1項、第210條之行使準私文書罪及第339條第1 項
    之詐欺取財罪嫌。
二、按，刑事訴訟法第161條已於91年2月8日修正公布，其第1項
    規定：檢察官就被告犯罪事實，應負舉證責任，並指出證明
    之方法。因此，檢察官對於起訴犯罪事實，應負提出證據及
    說服之實質舉證責任。倘其所提出證據，不足為被告有罪之
    積極證明，或其指出證明方法，無從說服法院以形成被告有
    罪之心證，基於無罪推定原則，自應為被告無罪判決之諭知
    （參照最高法院92年台上字第128 號判例意旨）。次按，犯
    罪事實應依證據認定之，無證據不得認定犯罪事實，刑事訴
    訟法第154條第2項定有明文。又事實認定，應憑證據，如未
    能發現相當證據，或證據不足以證明，自不能以推測或擬制
    之方法，為裁判基礎（最高法院40年臺上字第86號判例參照
    ）；認定不利於被告之事實，須依積極證據，苟積極證據不
    足為不利於被告之事實認定時，即應為有利於被告之認定，
    更不必有何有利證據（最高法院30年上字第816 號判例參照
    ）；且認定犯罪事實，所憑之證據，無論直接或間接證據，
    其為訴訟上之證明，須於通常一般之人均不致有所懷疑，而
    得確信其為真實之程度者，始得據之為有罪認定，倘其證明
    尚未達到此一程度，而有合理性懷疑之存在時，即無從為有
    罪認定（最高法院76年台上字第4986號判例意旨參照）。
三、公訴人認被告己○○，涉犯刑法第216條第210條之行使偽造
    私文書罪及第216條第220條第1項第210條之行使準私文書罪
    及第339條第1項之詐欺取財罪嫌，係以：(1)共犯乙○○警詢
    、偵查及原審另案審理時供述（91年度偵字第4646號卷10、
    11頁、67、68頁、原審91年度訴字第769 號卷32、33頁、59
    、62、116 頁）；(2)被害人丁○○、丙○○、戊○○、甲○○、庚○○、蔡政隆、邱嘉隆、林昱德、葉展皓、吳淯兆陳
    述；(3)扣案丁○○遠東銀行（卡號：0000000000000000號）
    信用卡1 張；(4)被害人庚○○偽卡申請書寄送地址新竹市○○路（起訴書誤載為新竹縣竹北市○○路）160巷5 號之6，
    該址為被告己○○住處等，資為論據。
四、訊據被告己○○，固坦承有於上開時地，從事信用卡推廣、
    代辦業務，而影印客戶個人資料，及認識馮是杰等情事，惟
    堅決否認有行使偽造文書、行使偽造準私文書及詐欺取財罪
    嫌，並先後辯稱：馮是杰於91年5 月下旬，有拿客戶戊○○
    已填妥信用卡申請書及身分證正反面影本，委託被告送慶豐
    銀行申請信用卡，被告不認識乙○○，而庚○○偽卡申請書
    上會有被告的住址，應是馮是杰與乙○○曾前往其住處一次
    ，被告實際上並未住在該處，他們將此一住址設定為偽卡寄
    送地址之一等語。經查：
(一)共犯乙○○先後供稱：
    1.於91年7 月31日警詢中供述：查獲的信用卡是另一嫌犯馮
      是杰叫我填寫一些申請資料，銀行核卡後，並寄到我手裡
      。被害人丁○○身分資料是馮是杰在他振興路家中填寫。
      每次都是馮是杰提供他人身分資料，核卡後交由我去盜刷
      等語（91年度偵字第4646號卷10、11頁91年7 月31日警詢
      筆錄）。
    2.於偵訊中供述：91年5 月間我和馮是杰認識，我知道他是
      荷蘭銀行信用卡外包業務員，他看我沒有工作，問我是否
      要賺外快，從6 月初開始，在他位於新竹市○○路住處，
      詳細地點不知道，他拿其他客戶委託他申辦信用卡的申請
      書女性申請人、身分證影本、他行信用卡影本交給我，用
      我的筆跡謄寫其他銀行信用卡申請書，女性申請人我來寫
      ，男性申請人他寫，他另外還有二個銀行共犯，他沒有透
      露，我也有看過他們在寫冒用他人姓名的信用卡申請書，
      我前後幫他寫了十多份，我知道這些被害人並沒有要申請
      這些銀行信用卡，我是冒用他們名字，因為他們只想申請
      荷蘭銀行信用卡，我們申請的銀行包括誠泰、富邦、中國
      信託、世華、遠東等新竹地區比較常辦的信用卡，他說寫
      這個沒有錢，必須要核卡下來拿這些信用卡去刷卡消費取
      得現金，我才能有佣金，我是從6 月開始陸續接到他交給
      我的冒名信用卡，我就看報紙廣告以卡換現金，我就打電
      話跟他們聯絡，他們跟我約在湳雅街的大潤發量販店，馮
      男載我過去，一位綽號「小張」或許和大潤發內的人有勾
      結，他帶我到1 樓收銀機櫃臺後方退貨櫃臺，裡面小姐就
      拿我交給「小張」的信用卡，直接在他們的刷卡機刷，並
      沒有給我貨品，而是給我現金等語（91年度偵字第4646號
      卷67、68頁）。
    3.於原審中供述：「是馮是杰叫我去跟小張碰面，由小張刷
      卡，我簽名，我拿錢回來，被告馮是杰是一人或藍姐開車
      載我去，因為他說他不能露面，所以被告馮是杰應該不認
      識小張」、「小張係三十出頭，戴眼鏡」、「己○○本來
      叫他【張仔】，我跟警察說他以前在匯豐銀行上班，他有
      叫我幫忙寫資料」、「馮是杰不可能隨便把資料給別人，
      他是跟我約時間見面後，叫我謄寫資料，寫好之後交給己○○，我根本沒有拿到資料」、「藍姐就是劉曉眉，小張
      我不知道」、「之前說的小張就是己○○」、「上次講的
      小張不是己○○，是張建興」等語（原審91年度訴字第
      769 號卷31至33頁、60頁、116頁）。
    4.由共犯乙○○於前揭警詢僅提及共犯為馮是杰，偵訊提及
      共犯中有一為綽號「小張」之人，然並未明確供述其真實
      身分，伊雖於91年9月4日警詢指稱：綽號小張之己○○係
      共犯（參見5638號偵查卷16頁），再於原審中先一度提及
      「小張」是己○○，然又於92年3 月20日原審時翻異前詞
      ，改稱「是去牛埔路寫信用卡的申請資料，己○○還幫我
      們開門」、「上次講的小張，不是己○○，是上次到庭的
      張建興」（原審91年訴字第769號影印卷116頁），是伊之
      供述前後不一，此共犯供述雖有部分不利於被告，然伊供
      述既具有前後不一明顯瑕疵，實無法採為對於被告不利之
      認定。
(二)共犯馮是杰先後供稱：
    1.於警詢中供述（91年度偵字第4464號91年8月1日警詢筆錄
      6至12頁、91年8月12日警詢筆錄111至115頁）、偵訊中供
      述（91年度偵字第4464號卷90、91、108、126、170至171
      頁）及於原審91年度訴字第769 號審理中供述（原審91年
      度訴字第769號卷152頁）均僅供述參與被告中有一綽號為
      「小張」者，並未指明該人即為被告己○○。
    2.其中，於91年10月23日偵訊中更明確供述：己○○是我以
      前在亞太擺荷蘭銀行信用卡攤位時認識的，我記得他好像
      是慶豐的，他並沒有參與等語（91年度偵字第5638號偵卷
      105至107頁），又於原審中交互詰問中證述：我與乙○○
      共犯部分，己○○均未參與，我曾經帶乙○○到己○○住
      處，是因為想要跟乙○○講事情，但是找不到地方，乙○○知道己○○家的地址可能是因為我帶她去時，她自己記
      下來的等語（原審卷147至151頁），是證人馮是杰之證述
      ，前後一致，且渠上開證述係有利於被告己○○。
(三)被害人丁○○、丙○○、戊○○、甲○○及庚○○等人，於
    偵查時陳述僅係提及伊將個人資料交予被告馮是杰欲用以申
    請荷蘭銀行信用卡而已，並未申請其他銀行之信用卡等語，
    然該等被害人陳述僅得證明伊等身分被冒用申辦信用卡事實
    ，對於涉犯被告是否包括被告己○○一事，無法由伊等陳述
    證明。再者，被害人誠泰銀行信用卡部風險管理辦事員蔡政
    隆、銀行信用卡部風險管理辦事員邱嘉隆、遠東國際商業銀
    行信用卡部風險管理辦事員林昱德、世華聯合商業銀行信用
    卡部風險管理員葉展皓及富邦商業銀行信用卡部風險管理專
    員吳淯兆之指述，僅得證明該等銀行信用卡遭人冒他人名義
    申請之事實，該等陳述亦無法證明被告確有參與本件犯行，
    是公訴人所提出前開被害人陳述，並無以供為對被告不利之
    證據。
(四)扣案丁○○之信用卡僅得客觀上證明渠被冒用申請之事實。
    又被害人庚○○富邦銀行信用卡申請書上寄送地址雖為被告
    己○○之住處，然經原審向臺北富邦商業銀行信用卡總處及
    中華郵政股份有限公司新竹郵局郵務科函查被害人庚○○之
    信用卡回執，以便確認簽收之人是否為被告己○○，但因該
    資料業已超過保存期限，而無法查得，此有臺北富邦商業銀
    行信用卡總處95年11月10日本富信卡字第1310號函，及中華
    郵政股份有限公司新竹郵局郵務科95年11月28日95竹詢字第
    368 號函文在卷可稽，是單以此一寄送住址記載，而無進一
    步有收取該等信用卡之客觀事實，無法認定被告己○○對於
    乙○○及馮是杰之犯行，具有犯意聯絡及行為分擔。況且，
    乙○○及馮是杰既曾至被告己○○家中，則可以記憶該住址
    ，亦與常情無違，是尚不能僅以申請書上載明己○○之住址
    ，即認定被告具有犯意聯絡或行為分擔。
(五)另按，確定判決之理由並無既判力，亦即無拘束他案裁判之
    效力，他案審理，仍得獨立認定事實及適用法律（最高法院
    83年度台上字第6891號判決意旨參照），雖本件共犯馮是杰
    及乙○○，均經原審或本院另案判處罪刑在案，且於該案件
    犯罪事實將被告己○○認定為共犯，然該等事實尚無法拘束
    本院就本案審理之認定事實與適用法律之權限，本院自得本
    於交互詰問及相關卷證資料為適法之認定。綜上所述，本案
    卷證資料及公訴人指明證據方法，尚無足認定被告有何起訴
    書所載犯行。此外，查無其他積極切確之證據足資證明被告
    與乙○○、馮是杰有行使偽造文書、行使偽造私文書及詐欺
    罪等之犯行，既不能證明被告己○○犯罪，是揆諸前揭判例
    之意旨，原審為被告無罪判決諭知，核無不合。
五、檢察官上訴意旨以：
(一)被告雖否認犯行，辯稱不認識共犯乙○○。然共犯馮是杰於
    其與被告冒名申請信用卡期間，曾攜乙○○前往被告新竹市
    ○○路住處，業經證人馮是杰於審理時證述在卷，核與共犯
    乙○○於臺灣新竹地方法院91年度訴字第76號共犯馮是杰涉
    案部分證述：「馮是杰叫我去己○○牛埔路寫信用卡申請資
    料，己○○還幫我們開門」相符。共犯乙○○亦於上開案件
    證述：「己○○有叫我幫忙寫資料，他（己○○）與馮是杰
    是一樣的身分」、「馮是杰與我見面後，叫我謄寫資料，寫
    好後交給己○○」，是共犯乙○○指證一致且與共犯馮是杰
    上述之證述相符，可資採信，應認被告確有與共犯乙○○、
    馮是杰共犯本件冒名申請信用卡後消費之偽造文書犯行。
(二)共犯馮是杰涉案部分，業經臺灣新竹地方法院以91年度訴字
    第769號判處有期徒刑1年，並經台灣高等法院以92年度上訴
    字第3314號駁回上訴確定（應係原審判處1年6月，本院改判
    1 年之誤載），其與被告共犯本件偽造文書犯行，經上述高
    等法院判決審認明確，有該案判決書在卷可證。本件被告偽
    造文書犯行明確，原審認定被告無罪，其認識用法難認妥適
    。請撤銷原判決，另為適當之判決。
六、惟查：
(一)共犯乙○○先後於警訊、偵查與原審之證述，既有不一致，
    且伊於原審時就「小張」係被告己○○，或係「張建興」，
    先後有不一致之證稱，對照證人張建興於原審另案審理時之
    證稱情節（參見5638號偵查卷144至153頁），及被告於該案
    前往作證內容，可見被告是否有與乙○○共同前去冒刷購物
    ，在在可疑，則法院自得綜合伊先後證述情節，認定伊證述
    之真實性（參見最高法院72年台上字第3976號判例意旨），
    原審詳述理由後，認定伊之證述不足以據為被告不利認定，
    尚無不合。況且，證人於91年7 月31日案發警詢時，並未指
    稱被告係共犯，待同年9月4日始於警詢指稱被告係共犯，但
    經警於同年9 月10日前往被告之新竹市○○路住處搜索時，
    所查扣趙守彬等人信用卡，復查無不法之事證（參見5638號
    起訴書第9 頁論述），益徵被告是否係本案共犯，甚有可疑
    。又證人於本院另案審理中，並未到庭，而遭通緝在案，嗣
    本院於本案審理時依址傳喚作證，亦未到庭，是伊先前之供
    述，既有明顯瑕疵可指，檢察官猶以伊於偵審證述之片斷，
    指摘原審採證不當，自難採取。
(二)共犯馮是杰本身案件，雖經本院另案撤銷改判一年確定在案
    ，但個案之認定事實無從拘束本案法官認定事實權限，況且
    ，證人馮是杰於原審證述，顯係有利於被告，對照渠於警訊
    、偵查、原審另案審理時之供述，尚無重大衝突，被告請求
    再傳喚作證，本院認無再傳喚渠作證必要。再者，原審詳查
    被害人「庚○○」信用卡郵寄回執之收受資料，因超過保存
    期限而無結果，此一情事，更難據為被告不利認定，是單以
    郵寄住址係新竹市○○路情事，指稱被告係共犯，尚嫌薄弱
    。至其他被害人遭冒名申請，或被冒用購物等情，亦難執為
    被告不利認定佐證。原審另一被告劉曉眉於偵審中之供述（
    參見5638號偵查卷9至10頁、95至102頁，原審94年度訴字第
    46號卷、91年訴字第769 號影印卷），亦未指稱被告係共同
    犯罪，是原審綜合各項證據調查結果，遂為被告無罪諭知，
    自無不合，檢察官以上情指摘原判決不當，難認可採，核為
    無理由，應予駁回。
據上論斷，應依刑事訴訟法第368條，判決如主文。
本案經檢察官呂文忠到庭執行職務
中　　華　　民　　國　　96　　年　　6 　　月　　27　　日
　　　　　　　　　刑事第十四庭  審判長法　官  陳志洋
　　　　　　　　　　　　　　　　　    法　官  沈宜生
　　　　　　　 　 　　　　　　　　　　法　官  蔡聰明
以上正本證明與原本無異。
檢察官如不服本判決，應於收受送達後十日內向本院提出上訴書
狀，其未敘述上訴之理由者並得於提起上訴後十日內向本院補提
理由書（均須按他造當事人之人數附繕本）。
                                      書記官  陳建邦
中　　華　　民　　國　　96　　年　　6 　　月　　29　　日
附表：
┌──┬───┬────┬────┬───────┬────┬─────┐
│編號│被害人│發卡銀行│申請方法│盜刷次數及金額│偽造署名│ 備    註 │
├──┼───┼────┼────┼───────┼────┼─────┤
│ 一 │戊○○│富邦銀行│冒其名向│無（因銀行徵信│於申請書│冒其名之│
│    │      │（未核卡│發卡銀行│人員查覺有異而│上，「范│  申請書影│
│    │      │）      │申請    │拒絕發卡）    │宜輝」一│  本一份（│
│    │      │        │        │              │枚。    │　見本署九│
│    │      │        │        │              │        │　十一年度│
│    │      │        │        │              │        │  偵字第四│
│    │      │        │        │              │        │  四六四號│
│    │      │        │        │              │        │  卷第二二│
│    │      │        │        │              │        │  九頁）  │
│    │      │        │        │              │        │富邦銀行│
│    │      │        │        │              │        │  函（見同│
│    │      │        │        │              │        │  上偵卷第│
│    │      │        │        │              │        │  二二八頁│
│    │      │        │        │              │        │  ）      │
├──┼───┼────┼────┼───────┼────┼─────┤
│ 二 │同上  │慶豐銀行│同上    │共十二次，    │於申請│冒其名之│
│    │      │（卡號：│        │前十一次均在九│  書上，│  申請書影│
│    │      │四五六三│        │十一年六月四日│  「范宜│  本一份（│
│    │      │一九一０│        │，分別在「亞太│  輝」一│  見同上偵│
│    │      │０三八九│        │量販店」（三筆│  枚，  │  卷第二三│
│    │      │二四五０│        │）、「北聯社」│於簽帳│  二頁）  │
│    │      │號）    │        │（二筆）、「萬│  單上，│冒其名之│
│    │      │        │        │家福」（四筆）│  「范宜│  簽帳單影│
│    │      │        │        │、屈臣氏（二筆│  輝」共│  本十二紙│
│    │      │        │        │），翌（五日）│  二十四│  （見同上│
│    │      │        │        │又至「亞太量販│  枚。  │  偵卷第二│
│    │      │        │        │店」刷卡消費一│在該張│  三四至二│
│    │      │        │        │筆，分別為：一│  信用卡│  四五頁）│
│    │      │        │        │萬一千零十五、│  背面，│          │
│    │      │        │        │八千三百、一萬│  「范宜│          │
│    │      │        │        │一千零十五、一│  輝」一│          │
│    │      │        │        │萬二千七百三十│  枚。  │          │
│    │      │        │        │二、九千九百、│        │          │
│    │      │        │        │一萬三千零六、│        │          │
│    │      │        │        │一萬零一百七十│        │          │
│    │      │        │        │、五百六十七、│        │          │
│    │      │        │        │二千零三十一及│        │          │
│    │      │        │        │四千二百元；  │        │          │
│    │      │        │        │計九萬九千七百│        │          │
│    │      │        │        │零一元。      │        │          │
├──┼───┼────┼────┼───────┼────┼─────┤
│ 三 │同上  │華僑銀行│同上    │無（因銀行徵信│於申請書│冒其名之│
│    │      │（未核卡│        │人員查覺有異而│上，「范│  申請書影│
│    │      │）      │        │拒絕發卡）    │宜輝」一│  本一份（│
│    │      │        │        │              │枚。    │  見同上偵│
│    │      │        │        │              │        │  查卷第二│
│    │      │        │        │              │        │  五六頁）│
│    │      │        │        │              │        │華僑銀行│
│    │      │        │        │              │        │  函（見同│
│    │      │        │        │              │        │  上偵卷第│
│    │      │        │        │              │        │  二五五頁│
│    │      │        │        │              │        │  ）      │
├──┼───┼────┼────┼───────┼────┼─────┤
│ 四 │丙○○│國泰銀行│向原發卡│一次，        │於申請│丙○○本│
│    │      │（卡號：│銀行謊稱│於同年七月十五│  書上，│  人曾申請│
│    │      │五四六三│欲變更聯│日下午六時一分│  「林玉│  之申請書│
│    │      │二八九０│絡地址，│許，至「大潤發│  婷」一│  影本（見│
│    │      │０四一四│再於收到│」購物刷卡共二│  枚，  │  同上偵卷│
│    │      │九五０六│新卡後冒│十一萬四千七百│於簽帳│  第二六一│
│    │      │號）    │領      │元。          │  單上，│  頁）    │
│    │      │        │        │              │  「林玉│冒其名之│
│    │      │        │        │              │  婷」共│  簽帳單影│
│    │      │        │        │              │  二枚。│  本一紙（│
│    │      │        │        │              │在該張│  見同上偵│
│    │      │        │        │              │  信用卡│  卷第二六│
│    │      │        │        │              │  背面，│  二頁）  │
│    │      │        │        │              │  「林玉│          │
│    │      │        │        │              │  婷」一│          │
│    │      │        │        │              │  枚。  │          │
├──┼───┼────┼────┼───────┼────┼─────┤
│ 五 │同上  │匯豐銀行│同上    │共四次，      │於申請│冒其名之│
│    │      │（卡號：│        │均於同年七月二│  書上，│  申請書影│
│    │      │五四二八│        │日下午，至「大│  「林玉│  本一份（│
│    │      │二七四三│        │潤發」（二筆）│  婷」一│  見同上偵│
│    │      │０九七五│        │、「寶島鐘錶」│  枚，  │  卷第二六│
│    │      │三七六六│        │及「三之六鞋店│於簽帳│  四頁）  │
│    │      │號）    │        │」各刷卡購物：│  單上，│冒其名之│
│    │      │        │        │十一萬一千二百│  「林玉│  簽帳單影│
│    │      │        │        │七十六、三萬六│  婷」共│  本四紙（│
│    │      │        │        │千五百三十、十│  八枚。│  見同上偵│
│    │      │        │        │四萬及二千二百│在該張│  卷第二六│
│    │      │        │        │九十元；      │  信用卡│  六至二六│
│    │      │        │        │計二十九萬八千│  背面，│  九頁）  │
│    │      │        │        │二百六十八元。│  「林玉│          │
│    │      │        │        │              │  婷」一│          │
│    │      │        │        │              │  枚。  │          │
├──┼───┼────┼────┼───────┼────┼─────┤
│ 六 │同上  │世華銀行│冒其名向│共四次，      │於申請│冒其名之│
│    │      │（卡號：│發卡銀行│均於同年月十九│  書上，│  申請書影│
│    │      │四三八五│申請    │日下午，分別至│  「林玉│  本一份（│
│    │      │五一００│        │「大潤發」、「│  婷」一│  見同上偵│
│    │      │００六二│        │宏揚通信」及「│  枚，  │  卷第二七│
│    │      │五九０二│        │家樂福」（二筆│於簽帳│  八頁）  │
│    │      │號）    │        │）各刷卡購物：│  單上，│冒其名之│
│    │      │        │        │十二萬二千六百│  「林玉│  簽帳單影│
│    │      │        │        │零五、一萬二千│  婷」共│  本四紙（│
│    │      │        │        │四百、一萬一千│  八枚。│  見同上偵│
│    │      │        │        │六百五十及三千│在該張│  卷第二八│
│    │      │        │        │二百二十元，  │  信用卡│  二至二八│
│    │      │        │        │計十四萬九千八│  背面，│  五頁）  │
│    │      │        │        │百七十五元。  │  「林玉│          │
│    │      │        │        │              │  婷」一│          │
│    │      │        │        │              │  枚。  │          │
├──┼───┼────┼────┼───────┼────┼─────┤
│ 七 │同上  │富邦銀行│同上    │共五次，      │於申請│冒其名之│
│    │      │（卡號：│        │先於同年月十三│  書上，│  申請書影│
│    │      │四五七九│        │日至「大潤發」│  「林玉│  本一份（│
│    │      │五七二五│        │與「ＥＮＶＩ」│  婷」一│  見同上偵│
│    │      │００二四│        │、同年月二十二│  枚，  │  卷第二九│
│    │      │三九０三│        │日至「頂好超市│於簽帳│  五頁）  │
│    │      │號）    │        │」、「家樂福」│  單上，│冒其名之│
│    │      │        │        │、同年月三十日│  「林玉│  簽帳單影│
│    │      │        │        │至「全國電子」│  婷」共│  本五紙（│
│    │      │        │        │，各刷卡消費：│  十枚。│  見同上偵│
│    │      │        │        │五萬、七千五百│在該張│  卷第二九│
│    │      │        │        │、五千二百五十│  信用卡│  九至三０│
│    │      │        │        │、六千九百及一│  背面，│  四頁）  │
│    │      │        │        │千六百元；    │  「林玉│          │
│    │      │        │        │計七萬一千二百│  婷」一│          │
│    │      │        │        │五十元。      │  枚。  │          │
├──┼───┼────┼────┼───────┼────┼─────┤
│ 八 │丁○○│遠東銀行│同上    │共二次，      │於申請│冒其名之│
│    │      │（卡號：│        │分別於同年七月│  書上，│  申請書影│
│    │      │四五七九│        │二十六日下午，│  「洪銹│  本一份（│
│    │      │五九００│        │至「松風水月」│  以」一│  見同上偵│
│    │      │二九三０│        │、「遠傳電信」│  枚 　 │  查卷第三│
│    │      │九六０九│        │刷卡消費各三萬│於簽帳│  六頁）  │
│    │      │號）    │        │六千、三千九百│  單上，│簽帳單影│
│    │      │        │        │九十元；      │  「洪銹│  本二紙（│
│    │      │        │        │計三萬九千九百│  以」共│  見同上偵│
│    │      │        │        │九十九元。    │  四枚。│  查卷第三│
│    │      │        │        │              │在該張│  一二、三│
│    │      │        │        │              │  信用卡│  一三頁）│
│    │      │        │        │              │  背面，│          │
│    │      │        │        │              │  「洪銹│          │
│    │      │        │        │              │  以」一│          │
│    │      │        │        │              │  枚。  │          │
├──┼───┼────┼────┼───────┼────┼─────┤
│ 九 │同上  │富邦銀行│同上    │共二次，      │於簽帳│冒其名之│
│    │      │（卡號：│        │分別於同年月三│  單上，│  申請書影│
│    │      │五四三三│        │、四日，各在「│  「洪銹│  本一份（│
│    │      │七七八九│        │遠傳電信」、「│  以」署│  見同上偵│
│    │      │一五０二│        │非凡通訊精品」│  名四枚│  卷第三五│
│    │      │三００三│        │，各刷卡消費：│在該張│  頁）    │
│    │      │號）    │        │一萬二千三百、│  信用卡│消費明細│
│    │      │        │        │一千一百五十五│  「洪銹│  一張及簽│
│    │      │        │        │元；          │  以」署│  帳單影本│
│    │      │        │        │計一萬三千四百│  名一枚│  二紙（見│
│    │      │        │        │五十五元。    │        │  台灣新竹│
│    │      │        │        │              │        │  地方法院│
│    │      │        │        │              │        │  九十一年│
│    │      │        │        │              │        │  度訴字第│
│    │      │        │        │              │        │  七六九號│
│    │      │        │        │              │ 　　　 │  卷第一三│
│    │      │        │        │              │        │  六、一三│
│    │      │        │        │              │        │  八、一五│
│    │      │        │        │              │        │  六頁）  │
├──┼───┼────┼────┼───────┼────┼─────┤
│ 十 │同上  │同上（卡│同上    │共十三次，    │於簽帳│與右「九│
│    │      │號：四五│        │分別於同年月二│  單上，│  」同一份│
│    │      │七九五六│        │日，在「溢鎂精│　「洪銹│  申請書，│
│    │      │０八二二│        │品服飾行」、「│  以」共│  一次核二│
│    │      │五五七八│        │小亞精品名店」│  二十枚│  張信用卡│
│    │      │０三號）│        │、「阿標的店」│  （郵購│消費明細│
│    │      │        │        │「ＥＮＶＩ」各│  部分無│  、天成飯│
│    │      │        │        │刷卡消費八千、│  簽單）│  店發票各│
│    │      │        │        │九千七百、一千│在該張│  一份、簽│
│    │      │        │        │五百及八千二百│  信用卡│  帳單影本│
│    │      │        │        │元；又於翌（三│　背面，│  九紙（見│
│    │      │        │        │）日以郵購方式│  「洪銹│  同上台灣│
│    │      │        │        │刷卡購買視聽音│  以」一│  新竹地方│
│    │      │        │        │響及項鍊，各刷│  枚。　│  法院卷第│
│    │      │        │        │卡消費：二萬一│  　　　│  一三七、│
│    │      │        │        │千九百十二及二│   　　 │  一三九至│
│    │      │        │        │千四百元；於四│        │  一四二、│
│    │      │        │        │日，再以郵購及│        │  一五二至│
│    │      │        │        │至「三之六鞋店│        │  一五五及│
│    │      │        │        │」各刷卡消費：│        │  一五七之│
│    │      │        │        │二千九百八十八│        │  一頁，「│
│    │      │        │        │、一千九百元；│        │  品華」及│
│    │      │        │        │七日至臺北市「│        │  加油站之│
│    │      │        │        │品華」公司刷卡│        │  部分簽帳│
│    │      │        │        │一千一百九十元│        │  單銀行已│
│    │      │        │        │；八日至臺北市│        │  無法提出│
│    │      │        │        │「天成飯店」刷│        │  ）      │
│    │      │        │        │卡三千二百元；│        │          │
│    │      │        │        │十日至「頂好超│        │          │
│    │      │        │        │市」刷卡二千一│        │          │
│    │      │        │        │百二十九元；二│        │          │
│    │      │        │        │十及二十四日，│        │          │
│    │      │        │        │至加油站刷卡消│        │          │
│    │      │        │        │費各七百及六百│        │          │
│    │      │        │        │四十五元；    │        │          │
│    │      │        │        │計六萬四千四百│        │          │
│    │      │        │        │六十四元。    │        │          │
├──┼───┼────┼────┼───────┼────┼─────┤
│十一│甲○○│台新銀行│同上    │無            │於申請書│冒其名之申│
│    │      │（卡號：│        │              │上，「江│請書影本一│
│    │      │四五七九│        │              │淑君」一│份（見同上│
│    │      │六一一一│        │              │枚。    │偵卷第三二│
│    │      │二三二一│        │              │        │二頁）    │
│    │      │五八０五│        │              │        │          │
│    │      │號）    │        │              │        │          │
├──┼───┼────┼────┼───────┼────┼─────┤
│十二│同上  │中國信託│同上    │無            │於申請書│冒其名之申│
│    │      │（卡號：│        │              │上，「江│請書影本一│
│    │      │四五六三│        │              │淑君」一│份（見同上│
│    │      │０一八五│        │              │枚。    │偵卷第三三│
│    │      │０五九一│        │              │        │一頁）    │
│    │      │三一七一│        │              │        │          │
│    │      │號）    │        │              │        │          │
├──┼───┼────┼────┼───────┼────┼─────┤
│十三│同上  │同上（卡│同上    │無            │同右申請│與右「十三│
│    │      │號：五四│        │              │書      │」同一份申│
│    │      │三三七二│        │              │        │請書，一次│
│    │      │一００四│        │              │        │核二張信用│
│    │      │一四六三│        │              │        │卡        │
│    │      │七九號）│        │              │        │          │
├──┼───┼────┼────┼───────┼────┼─────┤
│十四│同上  │玉山銀行│同上    │無            │於申請書│甲○○警詢│
│    │      │（卡號不│        │              │上，「江│筆錄（見本│
│    │      │詳）    │        │              │淑君」一│署九十一年│
│    │      │        │        │              │枚。    │度偵第五六│
│    │      │        │        │              │        │三八號卷）│
├──┼───┼────┼────┼───────┼────┼─────┤
│十五│庚○○│富邦銀行│同上    │無            │於申請書│冒其名之申│
│    │      │（卡號：│        │              │上，「陳│請書影本一│
│    │      │四五六三│        │              │世君」一│份（附於本│
│    │      │一九一○│        │              │枚。    │署九十一年│
│    │      │○三九○│        │              │        │度偵第五六│
│    │      │八六八六│        │              │        │三八號卷）│
│    │      │號）    │        │              │        │          │
└──┴───┴────┴────┴───────┴────┴─────┘
